【裁判字號】    98,抗,1270
【裁判日期】    980821
【裁判案由】    清償債務
【裁判全文】
臺灣高等法院民事裁定                  98年度抗字第1270號
    抗  告  人  金蘭食品股份有限公司
    法定代理人  乙○○
    相  對  人  甲○○
抗告人因與甲○○間清償債務事件，對於中華民國98年7月8日臺
灣臺北地方法院96年度重訴字第1349號裁定提起抗告，本院裁定
如下：
    主  文
抗告駁回。
抗告訴訟費用由抗告人負擔。
    理  由
一、按原告之訴，有起訴不合程式或不備其他要件之情形而可以
    補正，經審判長定期間命其補正而不補正者，法院應以裁定
    駁回之，民事訴訟法第249條第1項第6款定有明文。又公司
    與董事間訴訟，除法律另有規定外，由監察人代表公司，股
    東會亦得另選代表公司為訴訟之人，公司法第213條亦有明
    文。所謂公司與董事間訴訟，無論由何人提起，均有其適用
    ，且亦不限於其訴之原因事實係基於董事資格而發生，即其
    事由基於個人資格所生之場合，亦包括在內，蓋股份有限公
    司之董事，係以合議方式決定公司業務之執行，如董事與公
    司間之訴訟，仍以董事為公司之代表起訴或應訴，則難免利
    害衝突，故應改由監察人或股東會另行選定之人代表公司之
    必要，此就同法第223條及第59條參互以觀，極為明瞭。
二、查相對人為抗告人公司之董事，此為兩造所不爭執，並有董
    監事資料查詢表在卷可稽（見原審卷1第209-210頁）。抗告
    人逕以董事長乙○○為法定代理人，非以監察人代表公司，
    向相對人提起本件清償債務，於法尚有未合。抗告人雖主張
    ：其係以相對人及原審共同被告鍾淳予、鍾淳元、鍾淳（
    下稱鍾淳予等）之被繼承人鍾德亨積欠其新台幣5100萬元借
    款為由，訴請相對人及鍾淳予等連帶清償上述繼承債務，非
    本於公司與董事自身所生之債務糾紛，無涉董事執行公司業
    務而與公司生利益衝突之情事，且上述借款債務成立時，相
    對人既非抗告人公司董事，亦非系爭借款之當事人或利害關
    係人，則本件借款與相對人之董事身分無關，自無公司法第
    213條規定之適用云云。惟查，本件訴訟之原因事實雖非基
    於相對人之董事資格而發生，但為避免利害衝突及保護公司
    利益起見，依首揭說明，仍應由監察人代表公司起訴，方屬
    適法，抗告人逕以公司董事長乙○○為其法定代理人，起訴
    程式顯不合法，經原法院於民國97年12月5日函知抗告人應
    於文到10日內補正對董事訴訟之法定代理權，此有原法院97
    年12月5日北院隆民宏96年度重訴字第1349號函在卷可憑（
    見原審卷3第83頁），抗告人逾期仍未補正，是其此部分訴
    訟，難認合法，原裁定予以駁回，核無不合。至抗告人另稱
    ：其係對相對人及原審被告請求連帶清償繼承債務，法律關
    係對其等應合一確定，原裁定僅駁回相對人部分，致其對於
    鍾淳予等之訴訟，無法繼續於同一程序中審理，將生裁判矛
    盾云云。然「繼承人對於被繼承人之債務，負連帶責任」，
    雖為民法第1153條第1項所明定，而「連帶債務之債權人，
    得對於債務人中之一人，或數人或其全體同時或先後請求全
    部或一部之給付」，同法第273條第1項亦有明文。是原審以
    部分繼承人為被告繼續審理本件清償債務事件，亦無不合，
    抗告意旨執此指摘原裁定不當，顯有誤會。
三、據上論結，本件抗告為無理由，爰裁定如主文。
中    華    民    國    98    年    8     月    21    日
                    民事第九庭
                        審判長法  官  黃熙嫣
                              法  官  林玲玉
                              法  官  陳玉完
正本係照原本作成。
本裁定除以適用法規顯有錯誤為理由外，不得再抗告。如提起再
抗告，應於收受後10日內委任律師為代理人向本院提出再抗告狀
。並繳納再抗告費新台幣１千元。
中    華    民    國    98    年    8     月    21    日
                              書記官  鎖瑞嶺


司法院資訊處製作；財團法人民間司法改革基金會備份。
